臺灣高等法院刑事判決　　　　　　　　96年度上訴字第1082號
上　訴　人　臺灣基隆地方法院檢察署檢察官
被　　　告　甲○○
　　　　　　乙○
　　　　　　　　　　現於臺灣台北看守所
　　　　　　戊○○
　　　　　　丙○○
上列上訴人因被告等妨害自由案件，不服臺灣基隆地方法院95年
度訴字第278 號，中華民國95年12月14日第一審判決（起訴案號
：臺灣基隆地方法院檢察署94年度偵字第3447號），提起上訴，
本院判決如下：
    主  文
原判決撤銷。
甲○○共同以非法之方法，剝奪人之行動自由，處有期徒刑陸月
，如易科罰金，以銀元參佰元即新台幣玖佰元折算壹日。
乙○、戊○○、丙○○共同以非法之方法，剝奪人之行動自由，
各處有期徒刑伍月，如易科罰金，均以銀元參佰元即新台幣玖佰
元折算壹日。
    事  實
一、丁○○因投資地下期貨買賣而積欠甲○○新臺幣（下同）54
    萬5千2百元之債務，因而於民國94年8 月19日，與甲○○、
    胡金儀（另案審結）在臺北市○○○路某咖啡廳內協商而簽
    立面額110 萬元如附表所示本票3 張，並約定於94年8 月24
    日到期日先清償54萬5200元，惟丁○○屆期未還，甲○○乃
    與胡金儀、乙○、戊○○、丙○○基於妨害自由之犯意聯絡
    ，先由甲○○、胡金儀於94年8 月24日下午4 時許，在臺北
    市○○○路○段223號樓下，強行將丁○○帶上甲○○所有由
    胡金儀駕駛之GM -3536號自用小客車內，先載至板橋市○○
    路丁○○弟弟家中拿丁○○之戶口名簿及護照，欲作為抵押
    借錢還債之用，旋又載丁○○至由乙○所提供之基隆市○○
    路114號5樓屋內，甲○○脅迫丁○○打電話籌錢，否則不讓
    丁○○離開，甲○○並以手掌毆打丁○○臉部，使其聽從，
    其間丁○○曾試圖往門口方向開門離開，旋遭甲○○拖回並
    對其拳打腳踢，致丁○○因此受有臉、右膝多處挫瘀傷之傷
    害（傷害部分未據告訴），甲○○復恐嚇被害人稱：「再不
    籌錢來還，要把妳賣到日本當妓女」等語，致丁○○心生畏
    懼，並由甲○○、胡金儀、乙○、戊○○、丙○○輪流看管
    丁○○，控制其行動自由，並迫令丁○○繼續打電話籌錢。
二、嗣丁○○於94年8 月25日上午10時許利用打電話給朋友籌錢
    之機會，暗示許姓友人撥打110 報警，該友人乃迅即報案並
    將丁○○之行動電話號碼告知警方，經基隆市警察局第二分
    局信六路派出所警員張文勝撥打丁○○之行動電話，並要丁○○描述所在處所外觀之特徵，搜尋期間，甲○○又以丁○○之行動電話打給張文勝，探問張文勝何人，張文勝為免打
    草驚蛇，並爭取救人之時間，乃虛與甲○○周旋，佯稱：願
    出面代丁○○還錢，已在樓下等很久，但至少應讓伊與丁○○見個面才放心等語，甲○○乃在電話中表示可以讓丁○○
    下來見面等語，嗣於當日即94年8 月25日上午11時許，警方
    經確定丁○○係在上址，並見丁○○已走下地下停車場處於
    安全情境，乃衝至114號5樓，查獲甲○○、胡金儀、乙○、
    戊○○及丙○○五人，並經甲○○帶同至GM-3536 號自小客
    車內，起出丁○○之戶口名簿1本、護照1本及上開本票3 張
    ，而查獲上情。
三、案經基隆市警察局第二分局報告臺灣基隆地方法院檢察署檢
    察官偵查起訴。
    理  由
甲、程序方面：
一、證人丁○○警詢筆錄之證據能力：
    按被告以外之人於審判外之言詞或書面陳述，除法律有規定
    者外，不得作為證據，刑事訴訟法第159條第1項定有明文。
    查證人丁○○於警詢所為之陳述，固屬被告以外之人於審判
    外之陳述，惟證人丁○○業經原審審理時傳喚到庭，依法命
    其具結陳述後，並予被告詰問之機會，並再提示證人丁○○
    上開警詢筆錄之要旨，由被告依法辯論，有原審95年9 月26
    日、11月28日審判筆錄可按（見原審卷第155 至164 頁、第
    238頁 ），已賦予被告反對詰問權，並踐行之合法調查程序
    ，而證人丁○○於警詢中之陳述原審與不符情形，惟其警詢
    作成之外部狀況，具有特別可信之情況（詳後述理由乙一(四)
    ），且為本案證明犯罪事實存否所必要者，證人丁○○於警
    詢之陳述，依刑事訴訟法第159條之2規定，自得作為證據。
二、共同被告甲○○、乙○、戊○○、丙○○於原審以被告身分
    所為之陳述之證據能力：
    按被告以外之人於審判外之言詞或書面陳述，除法律有規定
    者外，不得作為證據，刑事訴訟法第159條第1項定有明文。
    次按「刑事審判上之共同被告，係為訴訟經濟等原因，由檢
    察官或自訴人合併或追加起訴，或由法院合併審判所形成，
    其間各別被告及犯罪事實仍獨立存在。故共同被告對於其他
    共同被告之案件而言，為被告以外之第三人，本質上屬於證
    人，為確保被告對證人之詰問權，證人於審判中，應依法定
    程序，到場具結陳述，並接受被告之詰問，其陳述始得作為
    認定被告犯罪事實之判斷依據，此觀司法院釋字第582、592
    號解釋意旨甚明。」最高法院95年度台上字第2724號判決採
    同一見解。本件證人即共同被告甲○○、乙○、戊○○、丙○○於原審以被告身分所為陳述，均屬被告以外之人於審判
    外之陳述，惟上開證人於審判外之陳述，業經原審審理時依
    證人地位傳喚到庭，依法具結陳述後，並予被告對質詰問之
    機會，並再提示證人甲○○、乙○、戊○○、丙○○之上開
    各該供述筆錄及要旨，由被告甲○○、乙○、戊○○、丙○○等依法辯論，本件證人即共同被告上開於原審以被告身分
    所為之陳述，既已賦予被告甲○○、乙○、戊○○、丙○○
    反對詰問權，並踐行之合法調查程序，應有證據能力而得作
    為本院判決之基礎。
乙、實體方面：
一、認定犯罪事實所憑證據及理由：
    訊據被告甲○○、乙○、戊○○、丙○○均坦承有與被害人
    丁○○一同至乙○住處之事實，惟矢口否認有何妨害自由之
    犯行。被告甲○○辯稱：伊並未強押被害人至板橋市○○路
    她弟住處拿戶口名簿及護照，係因被害人稱聯絡到一位住在
    基隆陳小姐可以調錢，要伊載她到基隆，且因同案被告乙○
    有承辦信用卡業務，所以帶被害人至乙○住處，嗣因被害人
    之陳姓友人沒空，所以在乙○住處等候，在乙○住處期間伊
    並未毆打被害人，亦未限制被害人的行動自由云云；被告乙○辯稱：共犯胡金儀有伊住宅兼辦公室鑰匙，係胡金儀自己
    開門進入伊住處，胡金儀係和同案被告甲○○帶被害人至伊
    住處詢問辦理貸款之事，伊告知被害人之信用不佳無法辦理
    貸款後，胡金儀、甲○○及被害人 3人就在伊家泡茶，伊係
    在住處玩電腦線上遊戲，到了晚上10時、11時許，伊就進房
    間睡覺，他們 3人在房間外面做何事伊不清楚云云；被告戊○○辯稱：伊不認識被害人及同案被告甲○○、胡金儀，當
    天係丙○○帶伊至同案被告乙○住處辦理現金卡，入屋就看
    見被害人與胡金儀、甲○○坐在沙發上聊天，乙○在辦公桌
    上玩電腦，伊與丙○○待了約10分鐘就離開現場，因乙○稱
    隔日要帶伊去銀行寫資料，所以隔日凌晨才又回到現場，伊
    回到現場時，被害人已經在沙發上睡覺，伊就睡另一個沙發
    ，伊從頭至尾沒有不讓被害人離開云云；被告丙○○辯稱：
    伊不認識同案被告甲○○，伊係載同案被告戊○○至同案被
    告乙○住處辦信用卡，湊巧碰到同案被告甲○○、胡金儀及
    被害人，直至晚間約11時許才又至乙○家，伊從頭至尾沒有
    看管被害人，也不知道他們發生何事云云。經查：
（一）證人即被害人丁○○於警詢時供稱：「因我欠甲○○賭博
      的錢，他要我限期內還，我沒有還，他們就把我從台北市
      帶上車到基隆市○○路114 號5 樓屋內，是我個人向甲○○的公司下單玩期貨輸掉的錢。甲○○、胡金儀二人在台
      北市○○○路押我上車…在基隆市○○路114 號5 樓內主
      要是男子甲○○、胡金儀二人控制我行動，其他三人戊○○、丙○○、乙○等人輪流看管我。我被帶到屋內後，甲○○就叫我打電話籌錢還他錢，不然不讓我走，我不打電
      話甲○○便以手掌打我臉，並說要將我賣到妓女戶或賣到
      日本當妓女，所以我很害怕，在屋內期間一直要我打電話
      ，恐嚇我如不打電話叫朋友籌錢來還便要對我不客氣，還
      一直以三字經罵我，又逼我講出我弟弟的地址及電話，叫
      我一定要打電話找朋友湊錢，等錢湊起（應係「齊」）後
      拿錢來我才放人」、「我有要求他們放我走，也試著走到
      門口去開門，但是又被甲○○拖回並揍我好幾拳」（見偵
      查卷第16、17頁）。
（二）證人丁○○於原審雖翻異前詞，改稱警詢所言並不實在，
      並稱：是因為要向基隆的朋友陳惠秋借錢，所以搭甲○○
      的便車到基隆，因為等借錢才留在上址，沒有人強迫我上
      車，也沒有人打我等語（見原審卷第156至160頁），惟查
      ，證人對於警詢時曾為上揭供述之事實並不否認，僅於原
      審解釋供述之緣由：「我想在警察局這樣說的話，是不是
      可以欠甲○○的錢就不用付了」云云（見原審卷第161 頁
      ），然證人丁○○於原審審理程序中經檢辯詰問結果，應
      認證人丁○○於警局證詞可採，茲論述如下：
  (1)、被害人丁○○於案發後旋於94年8 月25日至醫院就診，當
      時受有臉部、右膝部多處挫瘀傷之傷害，此有新昆明醫院
      診斷證明一紙附卷可稽，復有被害人丁○○受傷之照片 5
      幀在卷可參（見偵查卷第48、119至121頁），核與被害人
      丁○○於警詢供稱遭被告甲○○毆打之情相符。
    證人丁○○雖於原審證稱：因為喝了酒，在廁所不小心撞
      到，膝蓋撞到廁所的門，臉、手都沒有撞到，臉紅紅的是
      因為趴在沙發上睡覺造成的云云，然觀諸證人即被害人丁○○受傷之範圍廣大，且有多處瘀青，顯然致傷原因非僅
      一次，而臉部挫傷之現象，亦與「趴著睡壓到」的情形顯
      然不同，由此可徵，被害人丁○○所受之傷害應非意外所
      致，更非「趴睡造成」，而係遭人為蓄意為之，證人丁○○原審上揭證詞顯不可採。
    再者，證人即查獲之員警張文勝於原審證稱：「（問：你
      當時在地下室看到丁○○時，有無看到她身上有明顯的傷
      勢？）地下室很暗看不清楚，但是帶回派出所時她說有被
      打，我有看她腿部、臉部有傷，臉部有紅腫，腿部有瘀青
      ，我有照相，其他的我不記得，她說有被捏，她腹部有被
      踹，但是腹部我沒有看」（見原審卷第152 頁）。被害人
      丁○○甫經員警帶離現場，亦受有上揭傷害，被害人丁○○於警詢供稱係遭被告甲○○毆打之情，經調查結果，與
      事證相符，顯屬事實。
    承此，被害人丁○○既遭被告甲○○毆打暴力以對，其何
      有「自願」留下來籌錢之理，再者，以被害人丁○○遭毆
      打之事實觀之，被害人丁○○與被告甲○○所處情形非但
      不融洽，而係處於暴力的陰霾，又當場除被告甲○○外，
      被害人丁○○與其他被告乙○、戊○○、丙○○三人均不
      相識，在此情境之下，被害人丁○○單一之女子又豈會自
      願與被告甲○○及三名不相識之男子於深夜共處於陌生之
      公寓內？被害人丁○○於偵查、原審翻異前詞，殊難採信
      ，於警詢供稱是遭妨害自由所致，應屬真實。
  (2)、證人丁○○對於何以在被告乙○處所，雖於原審證稱：「
      之前有跟陳惠秋聯絡過借錢的事情，甲○○要回基隆，我
      就說要坐他的便車到基隆，來到基隆後聯絡陳惠秋她說有
      2 個客人要作臉，要晚上8、9點才有空，當時只有5 點多
      ，甲○○就說到他朋友那裡坐一下…後來晚上9 點多的時
      候我有再打電話給陳惠秋，她說她有內湖的親戚要來，她
      沒有辦法出來，我就想說再等等看，就在那邊喝酒看電視
      …到晚上12點多都無法聯絡到陳惠秋，我當時很累就躺在
      沙發上睡覺」云云（見原審卷第157 頁），稽之證人證詞
      ，證人丁○○與被告甲○○往基隆之時，並未與陳惠秋洽
      妥借貸之事，係到了基隆才電洽陳惠秋，如此，證人丁○○在台北之時焉有冒然前往基隆之理？況且，證人到基隆
      之原因如果真係為了向陳惠秋借貸，何以不逕到陳惠秋之
      處所，而要到與之不相識之被告乙○處所，證人丁○○證
      詞顯悖於常理。又陳惠秋於晚間九時告知「有親戚要來，
      沒辦法出來」，斯時業已夜深，且被告所欠金額亦非小數
      ，證人丁○○當天向陳惠秋取得借款機會渺茫，如此，證
      人丁○○若非遭妨害自由，何以還會繼續待在上揭處所，
      因此，依上揭調查結果，益證證人即被害人丁○○自台北
      被帶往基隆及待在上揭處所，應係遭妨害自由所致，而非
      出自願所為，其警訊證詞核與事證相符，應堪採信。
（三）關於共犯乙○、戊○○、丙○○在場之情形，經查，被告
      乙○與被害人丁○○並不相識，被害人丁○○何以自願與
      被告甲○○從台北老遠到陌生的被告乙○住處，已有可疑
      。而被告乙○雖辯稱：丁○○是來辦貸款云云，然查，被
      告乙○亦供稱一剛開始就向被害人丁○○稱信用破產不能
      辦云云（見原審卷第211 頁），則何以還有留任被害人丁○○之情。而被告乙○於上揭時、地擔任輪流看管之工作
      ，業據證人丁○○於警詢明確證述在卷（見偵查卷第16頁
      ），況且，被害人丁○○遭限制行動自由之基隆市○○路
      114號5樓乃被告乙○之處所，亦據被告乙○自承，而被告
      乙○任由被告甲○○將被害人丁○○帶往上址限制行動自
      由，且目睹被告甲○○毆打被害人以強迫還款，卻未令被
      告甲○○離去，亦徵證人丁○○於警詢所供「被告乙○輪
      流看管」屬實，足證被告乙○亦有參與妨害自由之行為。
      至於被告戊○○、丙○○部分，被告戊○○稱：「94年 8
      月24日當天係丙○○帶我去乙○住處辦理現金卡…我與丙○○待了約10分鐘就離開現場，因乙○打電話給丙○○，
      說隔日要帶我去銀行寫資料，所以隔日凌晨才又回到現場
      ，我回到現場時，被害人已經在沙發上睡覺，我睡另一個
      沙發，胡金儀與甲○○在打電腦，乙○在自己房間睡覺」
      （見原審卷第85頁）、「慶豐銀行的貸款與本案無關，是
      94年9月辦的」（見原審卷第111頁），顯與被告乙○供詞
      「戊○○、丙○○有到我家，也是要辦貸款，後來戊○○
      貸款的錢，慶豐銀行有撥下來…因為他們看到丁○○、甲○○他們在場，不方便跟我講辦理貸款的事情，說要待會
      再過來…丙○○、戊○○後來來的時候，我也不知道」（
      見原審卷第65頁）不符，亦即，對於被告戊○○當天到被
      告乙○處，是要辦理現金卡或慶豐銀行的貸款、當天離去
      後是被告乙○電洽而返回或自行返回、返回的原因均不相
      符，已令人存疑，再者，如果被告戊○○係為了「第二天
      到銀行寫資料」而返回上址，則銀行在翌日九時才營業，
      被告戊○○與丙○○何必早早於凌晨就到上址等候，甚且
      還要遷就地「睡在沙發上」等候，被告戊○○、丙○○所
      供悖於常理，不足採信，證人丁○○於警詢所供「乙○、
      戊○○、丙○○輪流看管我」（見偵查卷第16頁），與事
      證相符，應堪認定。
（四）關於本案查獲經過，證人即員警張文勝於原審審理時證稱
      ：伊當時佯稱是被害人丁○○的朋友，想為丁○○代償款
      項而與甲○○交涉，且就交涉過程證稱：「（問：你與上
      開男子（即甲○○）在電話中對話時，該男子有無跟你說
      對方沒處理，沒交待要如何走的話？）有，他在電話中說
      欠錢的部分沒處理、沒交待要如何走。我才會問他是欠多
      少錢」（見原審卷第 152頁），堪認被害人丁○○當時顯
      非處於得自由行動的狀態。再者，本案係由警方獲報而查
      獲，於營救被害人過程中，因警方無法找到確切所在，被
      害人丁○○在電話中，因不知所在處所之門牌地址，乃不
      斷告知所在位置之相關線索，如對面建築物有中華商業銀
      行的招牌、要搭乘電梯、爬幾個樓梯才進電梯等情，亦據
      證人張文勝證稱在卷（見原審卷第 150頁），足認被害人
      當時應有積極尋求警方協助，以脫離遭禁錮之狀態，亦證
      被害人丁○○當時係處於遭限制自由之情形，而被害人丁○○依遭警營救情形以觀，被害人丁○○作成警詢之外部
      狀況自有較可信之特別情形。至於被告甲○○雖允許被害
      人丁○○與張文勝通話，惟被告甲○○等限制被害人行動
      自由之目的，乃在迫令被害人籌錢還款，因此，自允許被
      害人與之通聯，尚不得以此事實作為有利被告之認定，併
      予敘明。
（四）綜上，事證明確，被告甲○○、乙○、戊○○、丙○○妨
      害自由之犯行，堪予認定。
二、論罪之理由：
（一）按行為後法律有變更者，適用行為時之法律。但行為後之
      法律有利於行為人者，適用最有利於行為人之法律，刑法
      第2條第1項定有明文（刑法第2 條係規範行為後法律變更
      所生新舊法律比較適用之準據法，是刑法第2 條本身雖經
      修正，但該條文既屬適用法律之準據法，本身尚無比較新
      舊法之問題，應逕適用裁判時之刑法第2 條規定以決定適
      用之刑罰法律）。又比較時應就罪刑有關之共犯、未遂犯
      、想像競合犯、牽連犯、連續犯、結合犯，以及累犯加重
      、自首減輕暨其他法定加減（如身分加減）與加減例等一
      切規定，綜其全部罪刑之結果而為比較（最高法院95年第
      8 次刑事庭會議決議參照）。
  (1)、刑法第28條原規定「二人以上共同實施犯罪之行為者，皆
      為正犯」，經修正為「二人以上共同實行犯罪之行為者，
      皆為正犯」，亦即新法共同正犯之範圍已有限縮，排除陰
      謀犯、預備犯之共同正犯，經比較新舊法，修正前刑法第
      28條規定非有利於被告（最高法院96年度台上字第934 號
      判決意旨參照）。
  (2)、被告行為時，關於罰金之最低額，修正前刑法第33條第 5
      款規定：「罰金：（銀元）1 元以上。」經依現行法規所
      定貨幣單位折算新臺幣條例第2 條規定折算後，上開罰金
      刑之最低數額為新臺幣3元。而修正後刑法第33條第5款則
      規定：「罰金：新臺幣1 千元以上，以百元計算之」，即
      修正後之罰金刑最低數額，已提高為新臺幣1 千元，比較
      新舊法適用結果，此部分以被告行為時之舊法較有利於被
      告。
  (3)、修正前刑法第41條第1項前段規定：「犯最重本刑為5年以
      下有期徒刑以下之刑之罪，而受6 個月以下有期徒刑或拘
      役之宣告，因身體、教育、職業、家庭之關係或其他正當
      事由，執行顯有困難者，得以1元以上3元以下折算1 日，
      易科罰金。」，而被告行為時之易科罰金折算標準，依95
      年7月1日修正條文施行前罰金罰鍰提高標準條例第2 條之
      規定（該條業經總統於95年5月17日公布刪除，並自95 年
      7月1日失效），就其原定數額提高為1百倍折算1日，則被
      告行為時之易科罰金折算標準，應以銀元1百元至3百元折
      算1 日，經折算為新臺幣後，係以新臺幣3百元至9百元折
      算為1日；惟修正後之刑法第41條第1項前段則規定：「犯
      最重本刑為5年以下有期徒刑以下之刑之罪，而受6個月以
      下有期徒刑或拘役之宣告者，得以新臺幣1千元、2千元或
      3千元折算1日，易科罰金。」，比較修正前後之易科罰金
      折算標準，以適用修正前刑法第41條第1 項前段及修正前
      罰金罰鍰提高標準條例第2條之規定較有利於被告。
  (4)、綜合上述各條文修正前、後之比較，可知依修正前、後之
      規定，就修正後之罰金最低數額，較修正前提高，顯然不
      利於被告；而被告甲○○、乙○、戊○○、丙○○等人與
      胡金儀就上開妨害自由犯行，不論依修正前或修正後刑法
      第28條規定均成立共同正犯；就修正前易科罰金折算標準
      ，對被告較為有利，揆諸前揭最高法院決議所揭示之罪刑
      綜合比較原則，依刑法第2條第1項前段之規定，應整體適
      用行為時即修正前之規定。
（二）論罪：
  (1)、核被告甲○○、乙○、戊○○、丙○○所為，係犯刑法第
      302條第1項之剝奪人行動自由罪。被告甲○○、乙○、戊○○、丙○○剝奪陳麗雯之行動自由，達19小時，惟剝奪
      行動自由罪之本質，屬繼續犯性質之單純一罪，各應論以
      一罪。又刑法第302條第1項、第304條第1項及第305 條之
      罪，均係以人之自由為其保護之法益。而刑法第302條第1
      項之罪所稱之非法方法，已包括強暴、脅迫或恐嚇等一切
      不法手段在內。因之，如以非法方法剝奪他人行動自由行
      為繼續中，再對被害人施加恐嚇，或以恐嚇之手段迫使被
      害人行無義務之事；則其恐嚇之行為，仍屬於非法方法剝
      奪行動自由之部分行為，應僅論以刑法第302條第1項之罪
      ，無另成立同法第304條或第305條之罪之餘地（參照最高
      法院74年度台上字第3404號判例、89年度台上字第780 號
      判決意旨）。是被告甲○○、乙○、戊○○、丙○○於剝
      奪丁○○之行動自由行為繼續中，對丁○○所為之強制、
      恐嚇行為，仍屬於非法方法剝奪行動自由之部分行為，不
      另論刑法第304條強制罪及第305條恐嚇危害安全罪，檢察
      官於起訴書認被告另犯刑法第304條強制罪及第305條恐嚇
      危害安全罪，尚有未洽，併予敘明。
  (2)、被告甲○○、乙○、戊○○、丙○○所為妨害自由犯行，
      與胡金儀間，具有犯意聯絡及行為分擔，應依修正前刑法
      第28條規定，論以共同正犯。
  (3)、至於公訴意旨另指，被害人丁○○於乙○住處受被告甲○○、乙○、戊○○、丙○○及共犯胡金儀輪流看管，控制
      其行動自由期間，「被告丙○○並試圖掀被害人之裙子，
      因被害人驚覺而罷手」乙節，除被害人丁○○於警詢之指
      述外，別無其他證據足資佐證，自無從認定為妨害自由之
      部分行為，併予指明。
三、撤銷原判決及科刑之理由：
（一）原審未為詳究全案事證及其證據評價，遽為被告甲○○、
      乙○、戊○○、丙○○無罪之諭知，尚有違誤。檢察官上
      訴意旨，執此指摘原判決不當，為有理由，自應由本院予
      以撤銷改判。
（二）爰審酌被告甲○○不尋正當途徑解決與被害人丁○○間之
      債務糾紛，竟夥同被告乙○、戊○○、丙○○、胡金儀等
      人，限制被害人丁○○之行動自由，其等並以恐嚇之手段
      逼迫被害人還錢，造成被害人心理上之恐懼等，並參酌其
      等犯罪之動機、目的、手段、所生危害、事後被害人丁○○業與其等達成和解及被告犯後詞狡辯之態度等一切情狀
      ，量處如主文第二、三項所示之刑，並均諭知易科罰金之
      折算標準，以示警懲。
據上論斷，應依刑事訴訟法第369條第1項前段、第364條、第299
條第1項前段，刑法第2條第1項前段、（修正前）第28條、第302
條第1項、第41條第1項前段，罰金罰鍰提高標準條例第1 條前段
、（修正前）第2條、現行法規所定貨幣單位折算新臺幣條例第2
條，判決如主文。
本案經檢察官蔡薰慧到庭執行職務
中　　華　　民　　國　　96　　年　　 6　　月　　28　　日
　　　　　　　　　刑事第十二庭  審判長法　官 蔡永昌
　　　　　　　　　　　　　　　　　　  法　官 施俊堯
　　　　　　　　　　　　　　　　　　  法　官 王梅英
以上正本證明與原本無異。
如不服本判決，應於收受送達後十日內向本院提出上訴書狀，其
未敘述上訴之理由者並得於提起上訴後十日內向本院補提理由書
（均須按他造當事人之人數附繕本）。
                                      書記官 顧哲瑜
中　　華　　民　　國　　96　　年　　7 　　月　　2 　　日
附錄：本案論罪科刑法條全文
刑法第302條
私行拘禁或以其他非法方法，剝奪人之行動自由者，處5年以下
有期徒刑、拘役或3百元以下罰金。
因而致人於死者，處無期徒刑或7年以上有期徒刑，致重傷者，
處3年以上十年以下有期徒刑。
第 1 項之未遂犯罰之。
附表：（本票3張）
┌──┬───┬────┬──────┬──────┬────┐
│編號│票  號│發 票 人│發  票  日  │到  期  日  │面  額  │
├──┼───┼────┼──────┼──────┼────┤
│ 1  │168876│丁○○  │94年 8月19日│94年 8月24日│70萬元  │
├──┼───┼────┼──────┼──────┼────┤
│ 2  │168877│丁○○  │94年 8月19日│94年 8月25日│20萬元  │
├──┼───┼────┼──────┼──────┼────┤
│ 3  │168878│丁○○  │    無      │94年 8月24日│20萬元  │
└──┴───┴────┴──────┴──────┴────┘
